# 有关套期工具的事项咨询

提问人：tang19800715 时间：2015-05-27 19:49:40
向各位请教一个问题，一实际控制人下控制了ABCD等近二十家企业，其中，ABC等 公司为做黄金贸易或加工的企业，B为设立在香港的一家公司，主营是买卖各种黄金期货合约，为其他关联方做套保。其业务流程为：ABC根据自身的库存或黄金需求等情况各自与B签订一个远期合约，约定了远期合约的价格，B根据与ABC等公司签订的远期合约轧出一个净值出来，以自已的名义在海外买入或卖出相应的期权合约。问题：假如现在要单独编制A公司的财务报表，站在各单体公司的角度，A能否根据与B签订的远期合约适用套期保值的会计准则进行处理？如不按套期保期进行会计处理，能否针对该远期合约确认交易性金融资产或负债。我个人理解是不能做套期处理，也不能确认交易性资产或负债，其理由为：该远期合约没有公允价值。虽然黄金价格的变动是有公允价值的，但是市场上一般远期合约仅需承担市场风险，不需要承担信用风险，但A与B签订的远期合约则与之不同，其还需要承担信用风险，而针对B的信用风险无法计量，故无法计量该远期合约的公允价值，所以不能做套期，也不能确认交易性资产或负债。 请问各位，我的理解是否正确？

回答人：chenyiwei
由于被套期的基础交易和套期工具的交易是在不同的法人主体层面进行的，因此在每个法人主体的单独报表中，不具备套期会计方法所需的全部要素，都不能按套期会计方法进行核算。在合并报表层面，如果满足套期会计方法运用条件的，可以在合并报表层面通过“视角差异调整”调整为套期会计方法核算，但这需要集团管理层对套期关系作出书面指定。在目前严格的套期会计门槛下，符合条件的可能性并不大。 香港子公司在其个别报表层面应将套期目的的期货交易按照一般的衍生工具投资进行核算，即作为以公允价值计量且其变动计入当期损益的金融资产或金融负债。

提问人：tang19800715 时间：2015-05-27 22:08:58
谢谢陈版主。我理解你的意思是A公司既不能做套期，也不能针对与香港公司的远期合约确认交易性资产或负债？

回答人：chenyiwei
是。A公司只能确认存货，存货只能以历史成本计量。

提问人：tang19800715 时间：2015-05-27 22:11:20
另外再请教一下陈版主，你所说的“严格的套期会计门槛”主要是指需具备哪些条件？

回答人：chenyiwei
见《企业会计准则第 24 号——套期保值》第十七条的五项条件。